臺灣臺中地方法院交通事件裁定　　　　　　　　　九十一年度交聲字第八六五號
　　原處分機關　交通部公路總局台中區監理所
　　異 議人 即
　　受 處分 人　甲○○
右列受處分人因違反道路交通管理處罰條例案件，對於交通部公路局台中區監理所台
中市監理站中華民國九十一年十月七日所為之處分（中監違字第裁六０─Ｚ0000
0000號裁決書），聲明異議，本院裁定如左：
        主  文
異議駁回。
        理  由
一、按汽車駕駛人，駕駛汽車經酒精濃度測試檢定超過規定標準者，處新台幣一萬五
    千元以上六萬元以下罰鍰，並當場禁止其駕駛及吊扣駕駛執照一年，道路交通管
    理處罰條例第三十五條第一項第一款定有明文。復依違反道路交通管理事件統一
    裁罰標準表規定，小型車駕駛人其吐氣所含酒精濃度超過每公升０‧五五毫克以
    上，並於應到案日期前到案者，處罰鍰新台幣四萬九千五百元，並吊扣駕駛執照
    一年。
二、本件異議人即受處分人甲○○聲明異議意旨略以：當日行經國道九一公里北上時
    ，遭警察攔檢並接受酒測，警員告知為０‧６５毫克並要求簽收，因當時亦有二
    部自用小客車遭攔檢，怕酒測單混在一起，要求重測，結果測值為０‧５２毫克
    ，而原處分機關以超過０‧５５毫克罰鍰，顯有違誤，為此聲明異議，請求撤銷
    原處分等語。
三、本院查：受處分人對於民國九十一年八月十日凌晨三時二十六分許，駕駛車號Ｈ
    二─七四六０號自小客車，行經國道一號北上九一公里處，為警舉發酒後駕車之
    事實不爭執，且有內政部警政署國道公路警察局九十一年八月十日公警局交字第
    Ｚ00000000號舉發違反道路交通管理事件通知單影本一份附卷為證。又
    按體內酒精含量由開始飲酒時的０％，依飲酒量漸漸累積增加，在完成飲酒時體
    內酒精含量達到最高，隨後依代謝率逐漸代謝，至於體內酒精含量倒推計算代謝
    率，依交通部運輸研究所於七十七年八月間針對國人進行實驗研究指出為每小時
    每公升０．０六二八毫克 (引自陳高村著吐氣中酒精含量倒推計算過程一文)。
    依受處分人所供，經過一小時後，酒精濃度測定值為每公升０˙五二毫克，依前
    揭國人體內酒精含量之代謝率計算，受處分人於駕車之始體內所含酒精濃度應已
 超過每公升０˙五八毫克 (計算試為：0.52mg/l+0.0628mg/lx1hr= 0.582mg/l)
    ，揆諸前揭說明，受處分人經酒精濃度測試檢定超過規定標準每公升０˙五五毫
    克甚明，受處分人所辯，殊難憑採。從而，受處分人既有前揭違規行為，原處分
    機關據以援引上開規定，裁處受處分人罰鍰四萬九千五百元，並吊扣其駕駛執照
    一年，並無不當，本件異議為無理由，應予駁回。
據上論斷，應依道路交通管理處罰條例第八十七條第二項、道路交通案件處理辦法第
十九條，裁定如主文。
中      華      民      國    九十一    年    十一    月      二十五    日
                                        臺灣臺中地方法院交通法庭
                                            法  官   王  靜  秋
右正本證明與原本無異。
如不服本裁定應於送達後五日內向本院提出抗告狀。
                                            書記官
中      華      民      國    九十一    年     十一     月    二十五    日
